【裁判字號】    89,上易,288
【裁判日期】    890229
【裁判案由】    詐欺
【裁判全文】
臺灣高等法院臺中分院刑事判決                    八十九年度上易字第二八八號
    上訴人
    即被告  甲○○
    選  任
    辯護人  徐盛國  律師
右上訴人因詐欺案件，不服台灣台中地方法院中華民國八十八年十二月八日第一審判
決（民國八十八年度易字第三三四四號，起訴案號：台灣台中地方法院檢察署民國八
十八年度偵字第八一四七號），提起上訴，本院判決如左：
    主  文
上訴駁回。
    事實及理由
一、本案經本院審理結果，認第一審判決之認事用法及量刑均無不當，應予維持，並
    引用第一審判決書該部分記載之事實、證據及理由（如附件）。
二、上訴人即被告（以下簡稱被告）甲○○在本院固具狀聲請函調告訴人乙○○於嘉
    義郵局000000－0號帳戶，於民國（下同）八十七年五月二十八日之存取
    款記錄，及傳喚證人陳豐文，以證明告訴人交予被告之款項中，新臺幣（下同）
    十三萬五千元部分係合意用於購車，告訴人並未施用詐術謊稱係代為擺平官司之
    活動費云云，然查被告辯稱該十三萬五千元係於八十七年五月二十八日被告與告
    訴人同往購車之頭期款，但依被告提出附卷之買賣合約書觀之，被告係於八十七
    年五月二十日與陳豐文訂立該合約書，並交付定金十萬元，顯然與被告聲請調查
    之待證事實不符，再者，被告對於右開事實，業於原審法院審理時供承無訛（見
    原審卷第十一頁），並據告訴人及證人劉桂朱證述屬實，故本院認為本案事實已
    臻明確，自無再加調查之必要，此外，被告並未提出其他有利之證據及辯解，渠
    上訴意旨矢口否認犯行，並據以指摘原審法院量刑過重等情而恣意指摘原判決不
    當，為無理由，應予駁回。
三、據上論斷，應依刑事訴訟法第三百七十三條、第三百六十八條判決如主文。
本案經檢察官王雪惠到庭執行職務。
中      華      民      國     八十九     年      二      月   二十九   日
                                   臺灣高等法院臺中分院刑事第五庭
                                         審判長法  官  吳  重  政
                                               法  官  朱      樑
                                               法  官  李  寶  堂
右正本證明與原本無異。
不得上訴。
                                               書記官  蕭  玉  真
中      華      民      國     八十九     年      三      月    一      日
                                                                        Ｄ
臺灣臺中地方法院刑事判決                        八十八年度易字第三三四四號
    公  訴  人  臺灣臺中地方法院檢察署檢察官
    被      告  甲○○  男三十八歲（民國○○年○月○○日生）
                        住台中縣龍井鄉○○○路二五六巷七號
                        身分證統一編號：Ｔ一二六九六三四九號
右列被告因詐欺案件，經檢察官提起公訴（八十八年度偵字第八一四七號），本院判
決如左：
    主      文
甲○○連續意圖為自己不法之所有，以詐術使人將本人之物交付，處有期徒刑拾月。
    事      實
一、甲○○與乙○○原係朋友關係，明知自己非法務部調查局中部地區機動工作組（
    下稱調查局中機組）人員，因知悉乙○○之姐劉桂朱有刑事案件在法院審理，竟
    基於意圖為自己不法所有之概括犯意，自民國八十七年三月間某日起至同年八月
    間某日止，在乙○○位於台中市○○區○○路二段一九九號七樓住處，連續向乙
    ○○佯以其為調查局中機組外勤調查員，且與司法人員關係良好，若乙○○交付
    活動費，則其可代為擺平劉桂朱之刑事官司為由，致使乙○○陷於錯誤，而分別
    於八十七年三月間某日、四月間某日、五月間某日、六月間某日、七月間某日、
    八月間某日，在上開住處，先後交付新台幣（下同）六萬元、五萬元、十三萬五
    千元、二萬元、一萬五千元、二萬元予甲○○，充作擺平劉桂朱之活動費，而甲
    ○○在得款後，即供作己用而悉數花用殆盡。嗣因劉桂朱告知乙○○其官司並未
    擺平後，乙○○始知受騙。
二、案經法務部調查局中部地區機動工作組報告臺灣臺中地方法院檢察署檢察官偵查
    起訴。
    理      由
一、訊據被告甲○○對於右揭時、地詐騙告訴人乙○○之事實坦承不諱，核與告訴人
    乙○○之指述、證人劉桂朱之證述情節相符，並有被告甲○○事後書寫之協議書
    一份、本票五張附卷足憑，足認被告上開自白與事實相符。事證明確，被告之犯
    行，堪以認定。
二、核被告甲○○所為，係犯刑法第三百三十九條第一項之詐欺取財罪。被告先後多
    次犯行，時間緊接，方法相同，觸犯構成要件相同之罪，顯係基於概括犯意為之
    ，為連續犯，依刑法第五十六條之規定，以一罪論，並加重其刑。爰審酌被告係
    冒用司法人員，詐騙無知之告訴人，破壞司法威信甚鉅，其情要無可憫，並審酌
    被告犯罪之動機、目的、詐欺金額，業與被害人達成和解及犯後坦承犯行，態度
    良好等一切情狀，量處如主文所示之刑，以資懲儆。
據上論斷，應依刑事訴訟法第二百九十九條第一項前段，刑法第五十六條、第三百三
十九條第一項，罰金罰鍰提高標準條例第一條前段，判決如主文。
中     華      民      國    八十八      年     十二      月     八     日
                                臺灣臺中地方法院刑事第四庭
                                        法  官    王  世  華
右正本證明與原本無異。
如不服本判決，應於判決送達後十日內向本院提出上訴狀，上訴於臺灣高等法院臺中
分院( 須附繕本 )。
                                        書記官
中    華    民    國      八十八      年       十二      月     九    日
刑法第三百三十九條第一項：
意圖為自己或第三人不法之所有，以詐術使人將本人或第三人之物交付者，處五年以
下有期徒刑、拘役或科或併科一千元以下罰金。


司法院資訊處製作；財團法人民間司法改革基金會備份。
